【裁判字號】    99,抗,321
【裁判日期】    990415
【裁判案由】    聲請定應執行之刑
【裁判全文】
臺灣高等法院臺中分院刑事裁定           99年度抗字第321號
抗  告  人
即受刑人    甲○○
上列抗告人即受刑人因定應執行刑案件，不服臺灣臺中地方法院
99年度聲字第913號，中華民國99年3月19日裁定（聲請案號：臺
灣臺中地方法院檢察署99年度執字第2260號），提起抗告，本院
裁定如下：
    主  文
抗告駁回。
    理  由
一、本件抗告意旨略以：
  (一)原裁定附表編號1.2.3.5.等罪均得易科罰金，原裁定法院未
    諭知易科罰金折算標準，不無疏漏之處。
  (二)受刑人所涉5件案件應合併定執行刑，原裁定所定應執行刑
    未酌減，所定刑期稍嫌過重，有失公平。
二、按裁判確定前犯數罪者，併合處罰之，而數罪併罰，有二裁
    判以上者，依刑法第51條之規定，定其應執行之刑；又宣告
    多數有期徒刑，於各刑中之最長期以上，各刑合併之刑期以
    下定其刑期，但不得逾30年，刑法第50條、第51條第5項及
    第53條分別定有明文。
三、經查：
  (一)本件受刑人所犯如原裁判附表編號1.2.3.5.所示之罪所處之
    刑雖均在6 個月以下有期徒刑，惟原裁定附表編號4.所示之
    罪所處之刑為7年2月，且原裁定附表編號1.至5.所示之罪定
    應執行刑後已逾6個月，依上開規定自不得諭知易科罰金。
  (二)次按「定執行刑之立法意旨，一方面為執行刑之便利，他方
    面係為受刑人之利益」（最高法院84年度台非字第452號判
    決意旨參照），且法律上屬於自由裁量事項，尚非概無法律
    性之拘束，在法律上有其外部界限及內部界限。前者法律之
    具體規定，使法院得以具體選擇為適當裁判，此為自由裁量
    之外部界限；後者法院為自由裁量時，應考量法律之目的，
    法律秩序之理念所在，此為自由裁量之內部界限。法院為裁
    判時，二者均不得有所逾越。在數罪併罰而有二裁判以上，
    應定其應執行刑之案件，法院所為刑之酌定，固屬自由裁量
    事項，然對於法律之內、外部界限，仍均應受其拘束（最高
    法院94年度台非字第21號判決意旨參照）。又定應執行刑，
    乃為法院行使裁量權之範圍，若其裁量權之行使並未違反法
    律規定或比例原則，不得任意指為違法，合先敘明。本件受
    刑人所犯如原裁定附表所示之罪，分別經原審法院先後判處
    如該附表所示之刑，均經分別確定，有臺灣高等法院被告前
    案紀錄表在卷可稽。原審就原裁定附表編號1.至編號5.之罪
    ，定其應執行之刑為有期徒刑8年，係在各宣告刑之最長期
    （7年2月）以上，各刑合併之刑期（8年5月）以下，合於刑
    法第51條第5款規定所定之外部界限，復未逾自由裁量之內
    部界限，於法並無不合。
  (三)揆諸前揭規定及說明，原裁定並無違法不當。從而受刑人徒
    執前詞提起本件抗告，指摘原裁定不當，自無理由，應予駁
    回。
四、據上論結，應依刑事訴訟法第412條，裁定如主文。
中    華    民    國    99    年    4     月    15    日
            刑事第五庭  審判長法  官  趙  春  碧
                              法  官  賴  恭  利
                              法  官  何  秀  燕
以上正本證明與原本無異。
如不服本裁定，應於裁定送達後五日內向本院提出抗告書狀（須
附繕本）。
                              書記官  郭  振  祥
中    華    民    國    99    年    4     月    15    日

司法院資訊處製作；財團法人民間司法改革基金會備份。
